# 关于出售可供出售金融资产及对应现金流量表填表事宜

提问人：dongguawin 时间：2016-11-03 17:06:25
陈版及各位大大：大家好。几个问题想请教一下大家，谢谢啦。 1 、假设公司之前购入一项可供出售金融资产，其中：可供出售金融资产-成本 10,000.00可供出售金融资产-公允价值变动 1,000.00现在公司将这项金融资产全部出售，取得全部价款12,000.00在填报现金流量表的时候，两个项目： 收回投资所收到的现金 取得投资收益收到的现金金额分别是多少？ 2 、假设公司之前购入一项可供出售金融资产，其中：可供出售金融资产-成本 10,000.00可供出售金融资产-公允价值变动 1,000.00现在公司将这项金融资产出售一半，取得价款6,100.00在做分录时，是按照比例冲减可供出售金融资产-成本和可供出售金融资产-公允价值变动还是先将可供出售金融资产-公允价值变动全部冲完后再冲可供出售金融资产-成本。在填报现金流量表的时候，两个项目： 收回投资所收到的现金 取得投资收益收到的现金金额分别是多少？ 3 、假设公司之前购入一项可供出售金融资产，其中：可供出售金融资产-成本 10,000.00可供出售金融资产-公允价值变动 1,000.00 也就是总金额为11,000.00，每 1 元对应 1 份金融资产，现在公司决定卖出10,500份，收到全部价款12,000.00元。这时总的账面价值冲掉10,500.00元，那么可供出售金融资产-成本及可供出售金融资产-公允价值变动分别应该冲掉多少呢？在填报现金流量表的时候，两个项目： 收回投资所收到的现金 取得投资收益收到的现金金额分别是多少？ 另外如何理解现金流量表中的收回投资所收到的现金和取得投资收益收到的现金呢？ 是否取得投资收益收到的现金的限额是你投出去的本金，多出来的钱都算在取得投资收益收到的现金里？ 还是当出售金融资产时，取得投资收益收到的现金就是收到全部的现金？而取得投资收益收到的现金只是准则里写的债权所收到的利息和股权投资收到的现金股利这两样呢？公允价值变动确认的投资收益到底应该记在哪项下呢？ 谢谢各位啦~

回答人：chenyiwei
1 、出售时所收回的款项（需扣除直接从中扣收的交易费、印花税等） 12000 全部列入“收回投资收到的现金”。 2 、按比例冲减成本和公允价值变动；收回投资所收到的现金6100. 3、按与 2 相同的原则处理。因为出售的份额为 10500 ，全部份额为 11000 ，因此结转成本＝9545(=10500/11000*10000)，结转公允价值变动＝954.5.。取得款项 12000 全部作为“收回投资收到的现金”。
现金流量表中“取得投资收益收到的现金”仅限于持有期间的股息、利息收入。买卖差价收益对应的现金流仍在“收回投资收到的现金”中列示。请查阅《讲解 2010 》P528。